臺灣臺南地方法院民事判決　　　　　　　99年度訴字第1304號
原　　　告　陳嘉宏
被　　　告　陳靜怡
訴訟代理人　蘇明道律師
上列當事人間請求給付借款事件，經本院於民國100年5月26日言
詞辯論終結，判決如下：
    主      文
原告之訴駁回。
訴訟費用新臺幣壹萬伍仟伍佰伍拾參元由原告負擔。
    事實及理由
壹、程序部分：
    按訴狀送達後，原告不得將原訴變更或追加他訴，但如有擴
    張或減縮應受判決事項之聲明者，不在此限，民事訴訟法第
    255 條第1項第3款定有明文。本件原告起訴時原聲明：「被
    告給付應原告新台幣（下同）1,467,000 元，及自支付命令
    送達翌日起至清償日止，按週年利率百分之五計算之利息。
    」 (見本院99年度司促字第20113號卷第2頁)；嗣於民國100
    年2 月23日言詞辯論程序時當庭變更聲明為：「被告給付原
    告1,457,000 元，及自支付命令送達翌日起至清償日止，按
    週年利率百分之五計算之利息。」（見100年2月23日言詞辯
    論筆錄，本院卷第64頁背面）故原告訴之變更核為減縮訴之
    聲明，參諸首揭規定，自為適法。
貳、實體部分：
一、本件原告起訴主張：
  (一)被告以原告之名義，分別於94年1 月19日向台北富邦商業銀
    行貸款500,000元整、94年1月24日向台新國際商業銀行貸款
    500,000元整及94年1月19日向中國信託商業銀行貸款500,00
    0元整，總共向三家銀行貸款1,500,000元整，並口頭約定由
    被告負責償還，因此被告分別由原告名下之下列銀行帳戶，
    提領前述款額之全部：
    1.台北富邦商業銀行：
      (1)存入的金額94年1月18日新開戶存入金額1,000元
                  94年1月19日銀行轉入貸款金額500,000元
      (2)提領的金額94年1月19日給銀行的帳管費5,000元
                  94年1月20日被告現金提領496,000元
    2.台新國際商業銀行：
      (1)存入的金額：94年1月24日銀行轉入貸款金額500,000元
      (2)提領的金額94年1月24日被告轉給兆豐產物保險公司
                    17,500元
                  94年1月24日轉給銀行的帳管費3,500元
                  94年1月24日轉給代辦公司（快速捷）手
                    續費40,000元
                  94年2月3日被告現金提領200,000元
                  94年2月3日被告匯出匯款239,000元
   3.中國信託商業銀行
     (1)存入的金額：94年1月19日銀行轉入貸款金額500,000元
     (2)提領的金額94年1月19日轉給銀行的帳管費5,000元
                 94年1月19日被告轉出21,000元
                 94年1月20日被告匯出匯款474,000元
  (二)被告自94年2月起至94年9月止，均依約定按期償還三家銀行
    貸款，惟中國信託商業銀行於94年10月起，被告即未再按期
    償還貸款，其餘二家銀行，被告也於94年12月起，未再按期
    償還貸款。為顧及債信，因此原告通知被告家人，而由被告
    家人及原告分別匯款或現金存款，來按期償還三家銀行貸款
    ，直至95年7月為止。所以自95年8月起，原告就成為生不如
    死的卡債族了。至於被告、被告二姐（陳佳微）、被告家人
    及原告之匯款或現金存款和銀行扣款記錄分列如下：（* 代
    表由被告之帳戶轉入；**代表由被告家人之帳戶轉入；◎代
    表由原告之帳戶轉入或現金存款）
    1.台北富邦商業銀行
     *94年3月7日（轉入帳戶***00000000郵局）轉收額10,00
        0元
      94年3月8日放款本息之扣款6,431元
     *94年3月25日（轉入帳戶***00000000郵局）轉收額3,00
        0元
      94年3月26日放款本息之扣款6,382元
    **94年4月15日（轉入帳戶***00000000郵局）轉收額6,38
        2元
      94年4月20日放款本息之扣款6,382元
     *94年5月19日（轉入帳戶***00000000郵局）轉收額6,38
        2元
     *94年6月10日（轉入帳戶***00000000郵局）轉收額3,000
        元
      94年6月10日放款本息之扣款9,152元
     *94年6月17日（轉入帳戶***00000000郵局）轉收額8,77
        0元
      94年6月21日放款本息之扣款8,770元
     *94年7月19日（轉入帳戶***00000000郵局）轉收額8,77
        0元
      94年7月20日放款本息之扣款8,770元
     *94年8月18日（轉入帳戶***00000000郵局）轉收額8,77
        0元
      94年8月22日放款本息之扣款8,775元
     *94年9月18日（轉入帳戶***00000000郵局）轉收額8,77
        0元
      94年9月20日放款本息之扣款8,775元
     *94年10月14日（轉入帳戶***00000000郵局）轉收額8,7
        70元
      94年10月20日放款本息之扣款8,775元
    **94年11月21日（轉入帳戶***00000000土銀）轉收額8,7
        70元
      94年11月22日放款本息之扣款8,824元
    ◎94年12月28日（轉入帳戶***00000000南企）轉收額8,7
        75元
      94年12月29日放款本息之扣款8,824元
    **95年1月19日（轉入帳戶***00000000土銀）轉收額8,7
        75元
      95年1月20日放款本息之扣款8,824元
    ◎92年2月10日（轉入帳戶***00000000南企）轉收額8,78
        0元
      95年2月21日放款本息之扣款8,847元
    ◎95年3月14日（轉入帳戶***00000000京城）轉收額
        2,900元
    **95年3月16日 (轉入帳戶***000000000銀）轉收額6,00
        0元
      95年3月21日放款本息之扣款8,847元
    **95年4月19日匯入款（匯入人為被告二姐陳佳微彰銀）8
        ,775元
      95年4月20日放款本息之扣款8,847元
    ◎95年5月19日（轉入帳戶***00000000京城）轉收額8,77
        5元
      95年5月22日放款本息之扣款8,849元
    ◎95年6月16日（轉入帳戶***00000000京城）轉收額8,78
        0元
      95年6月20日放款本息之扣款8,849元
    ◎95年7月17日（轉入帳戶***00000000京城）轉收額6,10
        0元
    **95年7月24日（轉入帳戶***00000000郵局）轉收額2,68
        0元
      95年7月26日（轉入帳戶***0000000郵局）轉收額100元
      95年7月27日放款本息之扣款8,849元
    2.台新國際商業銀行
     *94年3月7日（轉入帳戶0000000000000郵局）轉入10,00
        0元
      94年3月21日轉帳支取（放款本息之扣款）8,822元
     *94年4月20日（轉入帳戶0000000000000郵局）8,762元
      94年4月21日轉帳支取（放款本息之扣款)8,762元
     *94年5月19日（轉入帳戶0000000000000郵局）8,762元
      94年5月23日轉帳支取（放款本息之扣款)8,762元
     *94年6月17日（轉入帳戶0000000000000郵局）8,762元
      94年6月21日轉帳支取（放款本息之扣款)8,762 元
      94年7月21日轉帳支取（放款本息之扣款)8,762 元
     *94年7月25日（轉入帳戶0000000000000郵局）8,762元
     *94年8月18日（轉入帳戶0000000000000郵局）8,762元
      94年8月22日轉帳支取（放款本息之扣款)8,762 元
     *94年9月19日（轉入帳戶0000000000000郵局）8,762元
      94年9月21日轉帳支取（放款本息之扣款)8,762 元
     *94年10月14日（轉入帳戶0000000000000郵局）8,762元
     *94年10月25日（轉入帳戶0000000000000郵局）8,000元
      94年10月25日轉帳支取（放款本息之扣款）8,762元
    **94年11月23日（轉入帳戶0000000000000）轉入8,762元
      94年11月23日轉帳支取（放款本息之扣款)8,762元
    ◎94年12月27日現金存款（存入人是原告）8,800元
      94年12月27日轉帳支取（放款本息之扣款)8,161元
    ◎95年1月16日現金存款（存入人是原告）35,000元
    ◎95年1月16日現金存款（存入人是原告）1,000元
    ◎95年1月19日現金存款（存入人是原告）6,000元
    **95年1月19日（轉入帳戶0000000000000）轉入1,225元
    **95年1月20日（轉入帳戶0000000000000）轉入1,300元
      95年1月23日轉帳支取（放款本息之扣款）8,762元
    ◎95年1月23日現金存款（存入人是原告）1,000元
    ◎95年2月9日現金存款（存入人是原告）8,800元
      95年2月21日轉帳支取（放款本息之扣款）8,762元
    ◎95年3月13日現金存款（存入人是原告）8,800元
      95年3月21日轉帳支取（放款本息之扣款）8,762元
    ◎95年4月13日現金存款（存入人是原告）8,700元
      95年4月21日轉帳支取（放款本息之扣款）8,762元
    ◎95年5月17日現金存款（存入人是原告）8,000元
      95年5月22日轉帳支取（放款本息之扣款）8,762元
    ◎95年6月16日現金存款（存入人是原告）8,800元
      95年6月21日轉帳支取（放款本息之扣款）8,762元
    ◎95年7月17日現金存款（存入人是原告）8,800元
      95年7月21日轉帳支取（放款本息之扣款）8,762元
    3.中國信託商業銀行
     *94年2月15日（轉入帳戶000000000**1331*郵局）跨行
        轉10,000元
      94年2月21日繳放款之扣款8,299元
     *94年3月7日（轉入帳戶000000000**1331*郵局）跨行轉
        10,000元
      94年3月21日繳放款之扣款8,299元
    **94年4月15日（轉入帳戶01015-**7833-* 郵局）跨行轉
        7,299元
      94年4月19日繳放款之扣款8,299元
      94年5月19日繳放款之扣款2,402元
     *94年5月19日（轉入帳戶000000000**1331*郵局）跨行
        轉8,299元
      94年5月20日繳放款之扣款5,897元
     *94年6月17日（轉入帳戶000000000**1331*郵局）跨行
        轉8,299元
      94年6月20日繳放款之扣款9,299元
      94年7月19日繳放款之扣款2,407元
     *94年7月25日（轉入帳戶000000000**1331*郵局）跨行
        轉9,000元
      94年7月25日繳放款之扣款5,903元
     *94年8月15日（轉入帳戶000000000**1331*郵局）跨行
        轉8,299元
      94年8月19日繳放款之扣款8,299元
     *94年9月19日（轉入帳戶000000000**1331*郵局）跨行
        轉8,299元
      94年9月19日繳放款之扣款8,299元
    ◎94年10月17日（轉入帳戶000000000**1158*台新）跨行
        轉8,299元
      94年10月19日繳放款之扣款8,299元
      94年11月21日繳放款之扣款3,097元
    **94年11月22日電匯（匯入人為被告二姐陳佳微）8,299
        元
      94年11月22日繳放款之扣款5,202元
      94年12月19日繳放款之扣款3,097元
    ◎94年12月28日（轉入帳戶13504-**0664-*南企）跨行轉
        8,300元
      94年12月28日繳放款之扣款5,216元
      95年1月19日繳放款之扣款3,084元
    **95年1月20日（轉入帳戶000000000**5450* 彰銀）跨行
        轉8,300元
      95年1月20日繳放款之扣款5,215元
    ◎95年2月10日（轉入帳戶13504-**0664-*南企）跨行轉
        8,300元
      95年2月20日繳放款之扣款8,299元
    ◎95年3月14日（轉入帳戶13504-**0664-*南企）跨行轉
        8,300元
      95年3月20日繳放款之扣款8,299元
    ◎95年4月13日（轉入帳戶13504-**0664-*南企）跨行轉
        3,200元
    **95年4月17日（轉入帳戶04315-**2666-*一銀 ）跨行轉
        5,099元
      95年4月19日繳放款之扣款8,299元
    **95年5月15日（轉入帳戶35854-**6519-*）轉帳存8,300
        元
      95年5月19日繳放款之扣款8,299元
      95年6月19日繳放款之扣款3,088元
      95年6月20日現金存款8,300元
      95年6月21日繳放款之扣款5,211元
      95年7月19日繳放款之扣款3,090元
    ◎95年7月21日（轉入帳戶000000000**4000*郵局）跨行
        轉8,300元
      95年7月21日繳放款之扣款5,209元
  (三)因被告於94年10月開始，即未正常按期償還銀行貸款，對三
    家銀行之貸款，完全置之不理，所以在95年1月9日雙方才簽
    訂借款契約書，約定自95年7月1日起，前半年每月還款12,0
    00元整，以後每月還款20,000元整。被告提前二個月還款予
    原告，並連續還款三個月後，就避不見面，雖經一再催討，
    被告完全不予理會。其郵政存簿儲金簿的還款記錄如下：
    95年5月18日跨行轉入12,000元
    95年6月12日存簿轉來16,000元
    95年7月12日存簿轉來15,000元
  (四)因被告自95年8 月起，即未再依雙方簽訂之借款契約書還款
    ，致使原告無力按期償還三家銀行貸款，因此分別接獲97年
    7 月14日臺南地方法院之執行命令－台北富邦商業銀行及97
    年8 月25日高雄地方法院之執行命令－台新國際商業銀行，
    並自97年8 月起，每月扣原告薪水的三分之一。另因三家銀
    行日夜無窮盡的電話催討，讓原告身心受到極大的壓力，經
    親友的憐憫借原告錢，所以才能分別在98年3月27日清償中
    國信託商業銀行之借款及98年12月28日清償台北富邦商業銀
    行之借款。目前尚欠台新國際商業銀行之借款未清償，因此
    原告薪水還在持續扣繳中。
  (五)並聲明：1.被告應給付新臺幣1,467,000 元，並自支付命令
    送達翌日起至清償日止，按週年利率百分之五計算利息；2.
    訴訟費用由被告負擔。
二、被告則以：
  (一)兩造原係男女朋友關係，交往近八年，原告長期居住在被告
    位於臺南市○里區○○街55號之住處，被告於94年間考取嘉
    南藥理科技大學，原告因擔心被告於就學期間另結交男友，
    遂要求被告書立系爭借款契約書一紙予原告，以為保障，實
    際上兩造並無借貸關係。原告主張被告於95年1月9日向其借
    款150 萬元，洵與事實不符，按當事人主張有金錢借貸關係
    存在，須就其發生所須具備之特別要件即金錢之交付與借貸
    意思表示相互一致負舉證責任，本件被告簽立系爭借款契約
    書之原因既如前述，則兩造並無任何借貸關係存在，原告請
    求顯無理由。
  (二)經查證人楊叔定於鈞院審理時到庭證稱：「 (問：簽這張契
    約書你是否在場？）在場。」、「（問：當時情形為何？他
    們兩人交往十二年，住在被告家，他們共同用被告的信用卡
    ，因為刷爆，所以原告就向銀行貸款一百五十萬，一部分要
    還卡債，一部分要負擔共同花費，後來被告考上大學，原告
    怕被告另外交男朋友，所以要求被告簽契約書。」「（問：
    是否是認為如果分手被告就要給原告一百五十萬元？）不是
    ，當初沒有任何借貸關係，也沒有交付金錢。」、「（問：
    那為何要寫這份契約書？）因為原告要求寫的。」、「（問
    ：一百五十萬是否做什麼？）一部分要還卡債，一部分是兩
    人共同的花費。」、「（問：原告當時是怎麼說的？）原告
    怕被告變心，所以要求被告簽。」、「（問：你或者是其他
    人是否曾經幫兩造清償他們刷卡所負卡債？）我幫忙清償五
    十萬，她二姐也貸款五十萬清償他們的卡債。」等語，核與
    被告抗辯第(一)點相符，顯見原告主張被告於95年1月9日向其
    借款150 萬元，洵與事實不符。
  (三)本件被告否認有向原告借款的事實，原告提出借款契約書上
    並未載明有收訖之事實，原告應對雙方借貸合意及交付金錢
    之事實為舉證。
  (四)原告雖曾匯寄金錢至被告佳里郵局之帳戶內，是否即足證明
    原告與被告兩造間確有成立本件消費借貸之法律關係？惟按
    當事人主張有金錢借貸關係存在，須就其發生所須具備之特
    別要件即金錢之交付及借貸意思表示一致負舉證之責任，若
    僅證明有金錢之交付，未證明借貸意思表示互相一致者，尚
    不能認有金錢借貸關係存在（最高法院85年度台上字第1441
    號判決要旨可供參照）。本件原告雖有匯寄金錢至被告帳戶
    之事實，惟此種金錢交付之事實在法律上可能植基於多種法
    律關係，如買賣、贈與、清償債務等，故僅以金錢交付之事
    實，要難證明兩造間確有消費借貸意思表示之合致。
  (五)並聲明：1.原告之訴駁回；2.訴訟費用由原告負擔；3.如受
    不利判決被告願供擔保請准免為假執行。
三、兩造不爭執事項：
  (一)對於借款契約書之形式上真正不爭執。
  (二)原告所提匯款紀錄之形式上真正不爭執。
四、兩造爭執事項：
  (一)兩造是否有借貸之合意？
  (二)95年1月9日後原告有無交付150萬？
  (三)95年1月9日所簽訂之借款契約書內之150萬，是否之前已交
    付？
五、本院得心證之理由：
（一）原告主張被告以原告之名義，分別於94年1月19日向台北
      富邦商業銀行貸款500,000元、94年1月24日向台新國際商
      業銀行貸款500,000元及94年1月19日向中國信託商業銀行
      貸款500,00 0元，總共向三家銀行貸款1,500,000元，口
      頭約定由被告負責償還，被告於95年5 月18日還12,000元
      ，95年6月12日還16,000元，95年7月12日還15,000元，尚
      欠1,457,000元，迄今尚未清償，並提出借款契約書、台
      北富邦銀行、台新銀行、中國信託商銀及郵局存款簿、匯
      款申請書及借款契約書一紙為證，主張其係基於借貸之意
      而支付上開款項，為被告所否認，抗辯當初與原告係男女
      朋友關係，並無向原告借貸之意思，原告所匯係兩人共同
      消費，簽立借款契約書時並未取得150萬元，原告亦未交
      付，等詞置辯。本件應審究者為：兩造間就系爭款項是否
      有消費借貸之合意？茲析述如下：
    1.按當事人主張有利於己之事實者，就其事實有舉證之責任
      ，民事訴訟法第277條前段定有明文。次按民事訴訟如係
      由原告主張權利者，應先由原告負舉證之責，若原告先不
      能舉證，以證實自己主張之事實為真實，則被告就其抗辯
      事實即令不能舉證，或其所舉證據尚有疵累，亦應駁回原
      告之請求；請求履行債務之訴，除被告自認原告所主張債
      權發生原因之事實外，應先由原告就其主張此項事實，負
      舉證之責任，必須證明其為真實後，被告於其抗辯事實，
      始應負證明之責任，此為舉證責任分擔之原則（最高法院
      17 年上字第917號、43年台上字第377號判例參照）。又
      按稱消費借貸者，於當事人間必本於借貸之意思合致，而
      有移轉金錢或其他代替物之所有權於他方之行為，始得當
      之。是以消費借貸，因交付金錢之原因多端，除有金錢之
      交付外，尚須本於借貸之意思而為交付，方克成立。倘當
      事人主張與他方有消費借貸關係存在者，自應就該借貸意
      思互相表示合致及借款業已交付之事實，均負舉證之責任
      ，其僅證明有金錢之交付，未能證明借貸意思表示合致者
      ，仍不能認為有該借貸關係存在（最高法院98年度台上字
      第1045號判決參照）。
    2.原告雖提出銀行、郵局之存款簿、匯款申請書，主張其先
      後已支付款項共計1,500,000元等情，雖為被告所不否認
      ，且交付金錢之方式，並不以親自現實交付為必要，固能
      證明兩造間確實有系爭款項之交付。然被告辯稱與原告間
      就系爭款項之交付並無消費借貸契約之意思表示合致，依
      上開判決意旨，原告自應就兩造間有成立消費借貸契約之
      意思表示合致一節負舉證之責。惟查，交付金錢之原因多
      端，或為買賣，或為贈與，或因其他之法律關係而為交付
      ，不一而足，尤以兩造當時為男女朋友關係，甚且已論及
      婚嫁，原告即男方並多年居住在被告即女方家中，自難謂
      一有金錢之交付，即得推論授受金錢之雙方即屬消費借貸
      關係。參酌原告主張之借款金額高達1,500,000元，依一
      般社會交易習慣，當事人間應會以書面方式簽立借據以示
      慎重，然兩造間於94年1月間就系爭金額之交付係基於消
      費借貸之契約關係卻未立下任何書面為憑，顯與一般常情
      不符，雖原告提出95年1月9日「借款契約書」（本院卷第
      49頁）為據，惟查，金錢之交付係在94年間，契約書之簽
      立係在95年間，且該借款契約書上第一項載明「甲方〞願
      貸〞乙方新台幣壹佰伍拾萬元整」借款之旨，並非載明〞
      已貸與〞之旨，且借貸期間為6.5年，自95年7月1日起，
      係簽立契約後半年，均無「當日已收足訖此借款」之記載
      ，又「借款契約書」第二項中段載明乙方願每月償還貳萬
      元整並簽立本票乙紙作為抵押，甲方應於收到還款當時歸
      還當月之本票。（本票共計78張），惟原告庭稱並未簽立
      本票，該約書既未載明有收訖之事實，揆諸上開判決意旨
      ，倘當事人主張與他方有消費借貸關係存在者，自應就該
      借貸意思互相表示合致及借款業已交付之事實，均負舉證
      之責任，從而，原告對雙方借貸合意及交付金錢之事實均
      未能提出確切舉證，自難為有利原告之認定。
    3.又查證人楊叔定即被告之阿姨於本院審理時到庭證稱：「
      （問：簽這張契約書你是否在場？）在場。」、「（問：
      當時情形為何？他們兩人交往十二年，住在被告家，他們
      共同用被告的信用卡，因為刷爆，所以原告就向銀行貸款
      一百五十萬，一部分要還卡債，一部分要負擔共同花費，
      後來被告考上大學，原告怕被告另外交男朋友，所以要求
      被告簽契約書。」「（問：是否是認為如果分手被告就要
      給原告一百五十萬元？）不是，當初沒有任何借貸關係，
      也沒有交付金錢。」、「（問：那為何要寫這份契約書？
      ）因為原告要求寫的。」、「（問：一百五十萬是否做什
      麼？）一部分要還卡債，一部分是兩人共同的花費。」、
      「（問：原告當時是怎麼說的？）原告怕被告變心，所以
      要求被告簽。」、「（問：你或者是其他人是否曾經幫兩
      造清償他們刷卡所負卡債？）我幫忙清償五十萬，她二姐
      也貸款五十萬清償他們的卡債。」等語，核與被告抗辯相
      符，顯見原告主張被告於95年1月9日向其借款150萬元，
      洵與事實不符。準此，原告基於兩造間之感情關係，願意
      支付生活費用亦屬人之常情，難認係基於借貸之意思。原
      告復未能提出其他證據證明被告有以默示之意思表示與原
      告就系爭款項達成借貸之合意，自難遽認原告之上開主張
      為真實可採。
（二）至於原告主張借款契約書中，約定自95年7月1日起，前半
      年每月還款12,000元整，以後每月還款20,000元整。被告
      提前二個月還款予原告，並連續還款三個月，分別為95
      年5月18日跨行轉入12, 000元95年6月12日存簿轉來16,
      000元95年7月12日存簿轉來15,000元，有郵政存簿儲金
      簿的還款記錄，證明被告承認借貸150萬元，並開始清償
      云云，惟經被告否認，按借款契約書既約定自95年7月1日
      起，前半年每月還款12,000元，以後每月還款20,000元，
      何以被告轉入之款項，除第一筆12,000元外，第二、三筆
      分別為16,000元及15,000元，顯與約定之金額有異，依常
      情如係依約清償，自應與約定相符始合情理，被告抗辯此
      非清償，尚非無據，原告主張自難遽採。
（三）綜上所述，民事訴訟如係由原告主張權利者，應先由原告
      負舉證之責，若原告不能舉證，以證實自己主張之事實為
      真實，則被告就其抗辯事實即令不能舉證，亦應駁回原告
      之請求。本件原告既無法證明兩造間具有借貸意思表示互
      相一致，復未能證明兩交付款項之事實，從而，其主張依
      消費借貸之法律關係，請求被告應給付1,457,000元，及
      自起訴狀繕本送達之翌日起至清償日止，按週年利率5%計
      算之利息，均無理由，應予駁回。原告之訴既經駁回，其
      假執行之聲請即失所附麗，應併予駁回。
六、末按訴訟費用，由敗訴之當事人負擔；又法院為終局判決時
    ，應依職權為訴訟費用之裁判，分據民事訴訟法第78條及第
    87條第1項定有明文。查本件應徵之第一審訴訟費用為裁判
    費15,553元，此有卷附之裁判費審核單及收據可稽（見本院
    卷第3頁、第8頁），原告既受敗訴判決，自應負擔上開訴訟
    費用，故依上開規定確定原告應負擔之訴訟費用如主文第2
    項所示。
七、據上論結，原告之訴為無理由，依民事訴訟法第78條、第87
    條第1項，判決如主文。
中    華    民    國   100    年    6     月    10    日
                      民事第一庭  法  官  侯明正
以上正本係照原本作成。
如不服本判決，應於送達後20日內，向本院提出上訴狀並表明上
訴理由，如於本判決宣示後送達前提起上訴者，應於判決送達後
20日內補提上訴理由書（須附繕本）。如委任律師提起上訴者，
應一併繳納上訴審裁判費。
中    華    民    國   100    年    6     月    10    日
                                  書記官  程欣怡